臺灣屏東地方法院民事判決　　　　　　　109年度訴字第332號
原　　　告　黃耀嶔　
訴訟代理人　毛鈺棻律師
被　　　告　江奕賢　
訴訟代理人　許龍升律師
上列當事人間損害賠償事件，本院於民國110年9月24日言詞辯論
終結，判決如下：
    主      文
被告應給付原告新臺幣拾萬元，及自民國一○九年六月十三日起
至清償日止，按週年利率百分之五計算之利息。
原告其餘之訴駁回。
訴訟費用由被告負擔百分之九十；餘由原告負擔。
本判決第一項得假執行。但被告如以新臺幣拾萬元為原告預供擔
保，得免為假執行。
原告其餘假執行之聲請駁回。
    事實及理由
一、原告主張：
  ㈠、被告明知原告與訴外人陳怡君為夫妻關係，卻自民國107
      年4 月間起，與訴外人陳怡君多次同車單獨外出，甚至發
      生數次性行為。且查原告之配偶陳怡君母親、弟弟所繕打
      之書函：「他怎麼可以不負責，不帶套讓妳懷孕，他不知
      道會被告通姦嗎」，足徵被告與訴外人陳怡君間已逾越朋
      友間正常交往，而有不尋常之親密男女之情，被告之妨害
      家庭行為顯侵害原告基於配偶關係，對婚姻共同生活所應
      享有之安全、幸福人格身分法益，情節亦達重大之程度，
      並致原告及訴外人陳怡君之家庭三代失和，配偶甚至因此
      以死相逼要帶未成年子女一同自殺，藉此與原告離婚。次
      按，因故意或過失，不法侵害他人之權利者，負損害賠償
      責任，故意以背於善良風俗之方法，加損害於他人者亦同
      ；不法侵害他人之身體、健康、名譽、自由、信用、隱私
      、貞操，或不法侵害其他人格法益而情節重大者，被害人
      雖非財產上之損害，亦得請求賠償相當之金額，前兩項規
      定，於不法侵害他人基於父、母、子、女或配偶關係之身
      分法益而情節重大者，準用之，民法第184 條第1 項、第
      195 條第1 項、第3 項分別定有明文。
  ㈡、復按，民法第184 條第1 項前段規定，以權利之侵害為侵
      權行為要件之一，故有謂非侵害既存法律體系所明認之權
      利，不構成侵權行為。惟同法條後段規定，故意以背於善
      良風俗之方法加害於他人者，亦同。則侵權行為係指違法
      以及不當加損害於他人之行為而言，至於侵害係何權利，
      要非所問。而所謂違法以及不當，不僅限於侵害法律明定
      之權利，即違反保護個人法益之法規，或廣泛悖反規律社
      會生活之根本原理的公序良俗者亦同。又按配偶應互相協
      力保持其共同生活之圓滿、安全及幸福，而夫妻互守誠實
      ，係為確保其共同生活之圓滿安全及幸福之必要條件，故
      應解為配偶因婚姻契約而互負誠實之義務，配偶之一方行
      為不誠實，破壞共同生活之圓滿、安全及幸福者，即為違
      反因婚姻契約之義務而侵害他方之權利，最高法院55年臺
      上字第2053號判例意旨亦闡述詳盡。是若夫妻之一方違反
      婚姻之誠實義務，與婚姻外之第三人發生通姦或「其他親
      密行為」，致破壞夫妻共同生活之圓滿幸福者，則該行為
      人（含配偶之一方及婚姻外之第三人），即係侵害婚姻關
      係存續中之他方配偶基於配偶關係之身分法益，而屬情節
      重大，自得依民法第195 條第1 項前段及第3 項之規定，
      請求非財產上之損害賠償。
  ㈢、經查，於108 年2 月25日訴外人陳怡君與被告至萬榮街之
      租屋處，該屋為訴外人陳怡君之家人所有，出租予訴外人
      陳怡君之友人，兩人趁該友人不在該屋時，在該處獨處1.
      5 小時。嗣於108 年3 月間，被告與訴外人陳怡君深夜幽
      會，此等行為實已逾越我國社會一般善良風俗對於有配偶
      之人與異性友人間合理往來之認知，足以斲傷原告與配偶
      間家庭共同生活之互信基礎，並破壞原告與配偶夫妻共同
      生活之圓滿、安全及幸福，而非身為配偶之原告可得忍受
      ，被告自係不法侵害原告基於配偶關係之身分法益，且夫
      妻間之親密關係遭此侵害，足令原告精神上感受莫大痛苦
      ，亦屬情節重大，至為明確。再者，訴外人陳怡君為與被
      告在一起，一再逼迫原告與其離婚，原告雖萬分心痛，但
      為使兩人之未成年子女保有完整家庭，仍然選擇繼續維持
      婚姻，努力與訴外人陳怡君溝通，未料訴外人陳怡君一再
      以激烈言語逼迫原告離婚，足徵被告介入原告之家庭，非
      僅破壞原告與配偶陳怡君間多年之婚姻關係及家庭生活之
      互信、圓滿與和諧，並致原告遭受重大打擊。
  ㈣、復查，被告稱原證一之書函為訴外人莊素卿即原告之岳母
      ，根據原告不實告知而寫下之書面云云。惟查，訴外人莊
      素卿為萬丹地區知名地政士，社會閱歷豐富，倘無具體事
      證，訴外人莊素卿焉有輕易相信原告之片面說法即嚴厲指
      控自己女兒之理？被告此一抗辯，顯與常理相悖。況被告
      叔叔亦曾於108 年3 月17日至訴外人莊素卿之事務所，當
      日尚有原告之岳父母在現場，被告叔叔在翻閱相關事證後
      ，直言被告過分了，被告叔叔亦當場允諾將被告帶至大陸
      工作，不會再與訴外人陳怡君有所往來，遺憾的是，此一
      允諾並未實現。而被告抗辯原告所提出原證二畫面中戴口
      罩男子外型與被告並不相仿，無法清楚辯識係被告云云。
      惟起訴狀所附原證二及原證三之錄影畫面，租屋監視錄影
      紀錄日期「2 月25日」正為被告生日，被告與訴外人陳怡
      君相約在該租屋套房內獨處慶生。
  ㈤、另查，被告於108 年3 月1 日係受訴外人江慧文之託，去
      向訴外人陳怡君拿託買的衣服並未進入民宿內云云。惟「
      初見恆美Villa 」園區晚上11時即禁止訪客，若非訴外人
      陳怡君告知櫃台被告並非訪客而係住戶，被告焉能於凌晨
      1 ：30進入，且已進入到獨棟之Villa 門口內？又倘被告
      欲拿取置於訴外人陳怡君車上之衣服，何須進入到獨棟之
      Villa 門口內？再者拿取該衣服有何急迫性，須於深夜時
      分進行？且訴外人陳怡君之車當時停在距離50公尺外之戶
      外停場，實無須進到門口內。足徵，被告欲拿取衣服僅係
      其個人之臨訟推託之詞。再者，當日訴外人陳怡君係著睡
      衣相迎，足證兩人關係非比尋常，已逾越正常社交往來分
      際，足以破壞原告正常家庭生活。至於被告抗辯「訴外人
      陳怡君於該離婚案件中所陳，乃係因原告長久離開家庭不
      聞問所致，並非因被告之原因」云云。惟原告於108 年4
      月搬離萬丹住處，正是因為被告介入原告與訴外人陳怡君
      之家庭，原告希給予訴外人陳怡君多一點空間及時間處理
      此事，亦有時常返家探視未成年子女及配偶，實無長久離
      開家庭不聞問之事。
  ㈥、末查，被告與訴外人陳怡君外遇乙事，觀高雄地方檢察署
      108 年偵字第20042 號偵卷第261 至331 頁之「其二人訊
      息對話紀錄」及本院109 年度婚字第2 號判決自明，可認
      定被告與訴外人陳怡君間彼此均認知存有逾越結交異性普
      通朋友等一般社交行為之不正常往來關係，為類似男女朋
      友關係無訛。核之，被告已侵害訴外人陳怡君之配偶即原
      告所享有普通朋友以外情感交往之獨占權益，達破壞婚姻
      制度下共同生活之信賴基礎程度，被告經雙方長輩多次告
      誡後，仍執意刻意接近引誘訴外人陳怡君，且無視旁人之
      存在，竟在家中經營之事務所內摟抱訴外人陳怡君，甚至
      兩人同居一室，情節難謂不重大，依上說明，確有背於善
      良風俗，足以構成侵害配偶權利之侵權行為。且被告之上
      開行為侵害原告夫妻共同生活圓滿安全幸福之權利，致原
      告與訴外人陳怡君之婚姻關係破裂，原告身心受有巨大痛
      苦等語。
  ㈦、並聲明：
    ⒈被告江奕賢應給付原告新臺幣1,000,000 元，及自起訴狀
      繕本送達翌日起至清償日止，按年息百分之五計算之利息
      。
    ⒉原告願供擔保，請准宣告假執行。
二、被告則以：
  ㈠、原告起訴意旨稱與訴外人陳怡君為夫妻關係，且現婚姻關
      係尚存續中，而被告與訴外人陳怡君自107 年4 月間起，
      與訴外人陳怡君多次同車外出甚至發生數次性行為、於10
      8 年2 月25日訴外人陳怡君與被告至萬榮街住處於該處獨
      處1.5 小時、於108 年3 月間被告與訴外人陳怡君深夜幽
      會，因認被告有侵害配偶權而情節重大云云。然按民法第
      195 條第1 項規定，於不法侵害他人基於父、母、子、女
      或配偶關係之身分法益而情節重大者需負損害賠償責任，
      換言之，上開情形需有情節重大此一要件始為足備，倘係
      普通朋友間之一般往來並不符此要件，蓋婚姻中配偶固有
      互負忠誠義務，但同時亦保有一般人際社交之權利，通觀
      諸現今社會男女平等，男女之間基於朋友關係而進行一般
      社會活動者所在多有，因此是否有侵害配偶權之事實，仍
      應就具體事例判斷之。
  ㈡、經查，被告與訴外人陳怡君係因工程關係而認識，而僅於
      房屋建設之公務上有交集，並未有原告所指逾越一般朋友
      關係。依原告所提（原證一）訴外人陳怡君母親、弟弟繕
      打之信函稱「他怎麼可以不負責、不帶套讓你懷孕，他不
      知道會被告通姦嗎？」。然查，該信函並非被告，也非訴
      外人陳怡君之親筆簽名或自承事實，被告否認該信函上所
      載事實為真正。又信函內容之真實性，據另案即高雄地檢
      署108 年度偵字第20042 號，訴外人陳怡君告訴原告妨害
      家庭乙案中。訴外人莊素卿到庭證稱，之所以會寫該信函
      ，係因原告向訴外人莊素卿告知訴外人陳怡君與被告有交
      往情形，甚至讓訴外人陳怡君懷孕情事，因原告為訴外人
      莊素卿女婿，於當時非常信賴原告之言詞，因此於尚未找
      訴外人陳怡君質問該事實與否前，即以該書面質問訴外人
      陳怡君，惟當訴外人陳怡君看到上開書面時，向訴外人莊
      素卿否認上情，並告知其並未如原告所述之不正當交往情
      事、更未懷孕，訴外人莊素卿始知遭原告誤導，而訴外人
      莊素卿所書寫之該信函，更遭原告取走，致原告以此為藉
      口來向被告主張侵害其配偶權。然則被告從未與訴外人陳
      怡君間有何性行為，更未讓訴外人陳怡君懷孕，此事實皆
      可從訴外人陳怡君是否有於婦產科就醫紀錄查詢即可知悉
      ，自不得僅由訴外人莊素卿所根據原告不實告知而寫下之
      書面，即認被告有何侵害配偶權之事實。
  ㈢、另查，原告所提出之（原證二）監視器照片，用以證明被
      告與訴外人陳怡君108 年2 月25日下午於萬榮街趁友人不
      在該屋時，在該處獨處1.5 小時云云，惟查原告所提（原
      證二）畫面，該畫面中戴口罩男子外型與被告並不相仿，
      無法清楚辯識係被告。又該畫面並無連續動作，無法解讀
      該畫面之意義，該畫面下方之注解純屬原告主觀憶測，而
      無法證明該事實，故被告否認原告所舉證據之真實。又原
      告舉（原證三）謂108 年3 月間被告與訴外人陳怡君深夜
      幽會乙情，然據其所提照片觀之，照片中僅可見被告之人
      站立於門口，然後走向被告自己之車輛然後開車離去，何
      來所謂之「幽會」？且當天被告僅受訴外人江慧文之託，
      去向訴外人陳怡君拿託買的衣服，並未進入民宿內，且被
      告並未進入民宿，更有甚者，被告在拿衣服時，原告都在
      場，請問何來幽會可言？原告所稱之「幽會」究竟何指，
      尚欠明暸，因此原告以此向被告主張侵害配偶權，實乃無
      據。
  ㈣、末查，原告舉（原證四）、（原證五），以原告與訴外人
      陳怡君之對話謂彼二人之對話係被告所造成云云，然婚姻
      生活係存在於被告與訴外人陳怡君之間，彼二人之相處情
      形被告無法得知並介入，惟據訴外人陳怡君於該離婚案件
      中所陳，乃係因原告長久離開家庭不聞問所致，並非因被
      告之原因。又原告舉諸多判決以酌定慰撫金云云，然損害
      賠償額之酌定，仍應視身份、地位、侵害程度，另視精神
      程度受傷害之情形予以酌定，並非得一律比附援引，且原
      告另於108 年9 月15日與女姓於高雄市新興區民主橫路旅
      館共處一室而遭訴外人陳怡君當場查獲，現均有民、刑事
      案件繫屬中，而原告自108 年4 月已與訴外人陳怡君分居
      而不聞問，可見原告雖於婚姻關係存續中但謂其精神受損
      重大云云，試問，倘與配偶分居而不聞問，其如何因配偶
      權受侵害而精神受損重大？
  ㈤、再者，被告雖提出（原證一）訴外人莊素卿指責被告婚外
      情並懷孕云云，然查，本件109 年7 月10日筆錄所載之內
      容可知，原告明知並確定被告並未懷孕，此為原告自承之
      事實，然原告仍執訴外人莊素卿信函中言及訴外人陳怡君
      懷孕事實指控被告侵害配偶權云云，原告主張顯然自相矛
      盾。再據高雄地檢署函調訴外人陳怡君之就醫紀錄，亦未
      見有何至婦產科就醫紀錄（見偵卷165 頁以下）。職是，
      原告以訴外人陳怡君有懷孕而與被告有侵害其配偶權云云
      ，係無理由。而原告復以其所提出Line對話紀錄，謂該紀
      錄為被告與訴外人陳怡君之對話云云，然被告否認該對話
      之形式上及實質上之真正。實則，現行市面上即有所謂「
      對話製造機」可資偽造對話紀錄，原告所提出該Line對話
      紀錄上被告頭像縱使與被告容貌相符，亦不能證明該對話
      係被告所為，蓋該照片與被告於FB上使用照片相同，原告
      僅下載該照片並搭配上揭對話製造機即可。而原告已自承
      訴外人陳怡君並未懷孕，職是，縱該對話紀錄中有談及懷
      孕乙節即與原告所自承事實不符等語以資答辯。
  ㈥、並聲明：原告之訴駁回。
三、得心證之理由：
  ㈠、按因故意或過失，不法侵害他人之權利者，負損害賠償責
      任；故意以背於善良風俗之方法，加損害於他人者，亦同
      。又不法侵害他人之身體、健康、名譽、自由、信用、隱
      私、貞操，或不法侵害其他人格法益而情節重大者，被害
      人雖非財產上之損害，亦得請求賠償相當之金額，其名譽
      被侵害者，並得請求回復名譽之適當處分。且於不法侵害
      他人基於父、母、子、女或配偶關係之身分法益而情節重
      大者，準用之，民法第184 條第1 項、第195 條第1 項、
      第3 項分別定有明文。因婚姻是以夫妻之共同生活為其目
      的，配偶應互相協力保持其共同生活之圓滿、安全及幸福
      ，而夫妻互守誠實，是為確保其共同生活之圓滿安全及幸
      福之必要條件，故應解為配偶因婚姻契約而互負誠實之義
      務，配偶之一方行為不誠實，破壞共同生活之圓滿安全及
      幸福者，即為違反因婚姻契約之義務而加損害於他人（最
      高法院55年台上字第2053號判例意旨參照）。可知婚姻關
      係是以夫妻共同生活為目的，夫妻間應彼此尊重，互守忠
      實義務，保持其共同生活之圓滿、安全及幸福，此種關係
      具有人格之性質，對配偶雙方均具有重大利益，是故侵害
      配偶身分法益之行為，並不以通姦、相姦行為為限，倘夫
      妻任一方與他人間存有逾越結交普通朋友等一般社交行為
      之不正常往來，其行為已逾社會一般通念所能容忍之範圍
      ，已達破壞婚姻共同生活之圓滿安全及幸福之程度，即足
      當之。至情節是否重大，則應視個案侵害程度、損害狀況
      、被害人之痛苦程度及忍受能力等個別情事，客觀判斷之
      。
  ㈡、原告主張被告與陳宜君有侵害配偶權之不當親密交往行為
      等語，惟被告則予否認。經查：
    ⒈按當事人主張有利於己之事實者，就其事實有舉證之責任
      ，民事訴訟法第277 條前段定有明文。是各當事人就其所
      主張有利於己之事實，均應負舉證之責，如原告於起訴原
      因已有適當之證明者，被告欲否認其主張，即不得不更舉
      反證。倘其於抗辯事實並無確實證明方法，僅以空言爭執
      者，當難認定其抗辯事實之真正，而應為其不利益之裁判
      （最高法院19年上字第2345號判例、87年度台上字第730
      號裁判意旨可資參照）。次按應證之事實雖無直接證據足
      資證明，但可應用經驗法則，依已明瞭之間接事實，推定
      其真偽。是以證明應證事實之證據資料，並不以可直接單
      獨證明之直接證據為限，凡先綜合其他情狀，證明某事實
      ，再由某事實為推理的證明應證事實，而該間接事實與應
      證事實之間，依經驗法則及論理法則已足推認其有因果關
      係存在者，自非以直接證明應證事實為必要。原告主張被
      告與陳怡君於上開必點有不正常交往，惟被告否認之，依
      前引規定及說明，原告就被告與陳怡君間有不正常交往此
      一利己事實應先負舉證責任，倘原告已提出適當之證明，
      即應由被告負責提出反證，推翻原告之舉證。
    ⒉原告提出萬榮街租屋處監視器照片及初見恆美Villa 採證
      照片等，指稱被告與原告配偶陳怡君有不正當往來，被告
      僅空言否認其為影像中之人，為查證被告說詞，本院請被
      告親自到庭比對，並於庭期通知上特別註記：請被告本人
      務必到庭（見本院卷第129 頁及第144 頁送達證書），及
      於言詞辯論期日特地諭知被告訴訟代理人請帶同被告本人
      到院（見本院卷第131 頁反面言詞辯論期日筆錄記載）。
      雖說被告已委任訴訟代理人，但並非因此即禁止當事人本
      人到庭，法院於調查之必要仍可諭知本人到庭，乃屬當然
      ；而本件被告自始至終並無提出何等無法到庭之難處（如
      ：人在國外、重病等等），卻始終不願到庭或提出其他不
      在場事證，在原告已提出適當之證明下，被告卻未能提出
      反證推翻原告之舉證，本院因此認定影像中之人即為被告
      無訛。而就被告前往萬榮街租屋處部分，因在白天單純進
      出住家之理由甚多，無其他當下之情境事項加以佐證下，
      尚難以此即認有何不妥之處；然就被告與陳怡君於初見恆
      美Villa 見面部分，該處地點已偏離陳怡君平日生活範圍
      ，可見係特地前往，但見面時間已為凌晨，實已非一般正
      常人情往來之交誼時間，被告雖辯稱係前往拿取貨物，但
      一般情形下倘若要交貨都是在原置放貨物地點、雙方方便
      地點，或約定在交通便利處面交，衡情誰會出遊時把貨物
      帶到偏遠處再讓人特地趕遠路來拿，被告亦未對此種增添
      各種不便之交貨方式提出任何合理理由置辯，可見當天並
      無被告所稱交貨乙事。而異性戀男女，倘非正在交往中之
      情侶或夫妻，實難有何於深夜凌晨時分，在旅館見面之正
      當理由，以一般社會通念觀之，被告與陳怡君於初見恆美
      Villa 之往來，實難認係一般正常往來。
    ⒊承上，本院衡之一般情理，足認被告與陳怡君有別於一般
      普通異性朋友間之交情，已相當於如男女朋友般之相處模
      式。而衡以被告與陳怡君家人均認識，可見其明知陳怡君
      為有配偶之人，其應就陳怡君應對婚姻生活負有相互忠誠
      義務此節知之甚稔，理當知所分寸，其竟仍於深夜時分在
      旅館與陳怡君見面往來，顯然彼此均認知存有逾越結交異
      性普通朋友等一般社交行為之不正常往來關係無訛。核之
      ，被告已侵害原告之配偶權即原告所享有普通朋友以外情
      感交往之獨占權益，達破壞婚姻制度下共同生活之信賴基
      礎程度，情節難謂不重大，依上說明，確有背於善良風俗
      ，足以構成侵害配偶權利之侵權行為。
    ⒋另關於原告指稱陳怡君因與被告發生性行為而懷孕部分，
      雖說陳怡君之母親及兄弟確有於聲明書上簽名，然該等人
      既非當事人，且事後於刑事案件偵查中亦稱並未就該等內
      容向陳怡君求證（此部分經本院調閱屏東地檢108 偵2004
      2 號電子卷證後查閱詳實），則是否有懷孕乙事，尚難查
      知；再者，陳怡君之健保資料亦查無婦產科紀錄，原告亦
      未提出其他陳怡君自費前往婦產科為流產之相關資料，是
      單就原告所提相關事證，尚難證明被告與陳怡君之間確實
      有性行為。至偵卷中關於陳怡君手機內容翻拍之對話紀錄
      ，因原告並未證明係經由合法管道所取得，故本院不予採
      用。
  ㈢、按不法侵害他人之身體、健康、名譽、自由、信用、隱私
      、貞操，或不法侵害其他人格法益而情節重大者，被害人
      雖非財產上之損害，亦得請求賠償相當之金額，第195 條
      第1 項前段定有明文。再按慰藉金之賠償須以人格權遭遇
      侵害，使精神上受有痛苦為必要，其核給之標準固與財產
      上損害之計算不同，然非不可斟酌雙方身分資力與加害程
      度，及其他各種情形核定相當之數額，且應斟酌兩造身分
      、地位、經濟狀況、加害程度及其他各種情形，俾為審判
      之依據，有最高法院51年台上字第22 3號判例、86年度台
      上字第511 號判決意旨可資參照。經查：經本院審酌兩造
      之學歷、財力等相關資料（見本院卷第73至87頁、第151
      至175 頁），暨審酌被告與陳怡君上揭不當交往行為之情
      形、時間等一切情狀，認為原告請求之精神慰撫金應以10
      萬元為適當，逾此金額之請求，不應准許。
  ㈣、末按遲延之債務，以支付金錢為標的者，債權人得請求依
      法定利率計算之遲延利息；應付利息之債務，其利率未經
      約定，亦無法律可據者，週年利率為百分之5 ；給付有確
      定期限者，債務人自期限屆滿時起，給付無確定期限者，
      債務人於債權人得請求給付時，經其催告而未為給付，自
      受催告時起，負遲延責任；其經債權人起訴而送達訴狀，
      或依督促程式送達支付命令，或為其他相類之行為者，與
      催告有同一之效力，民法第233 條第1 項前段、第203 條
      、第229 條第1 項、第2 項分別定有明文。原告對被告之
      損害賠償債權，核屬無確定期限之給付，自應經原告之催
      告而未為給付，被告始負遲延責任，故以被告收受起訴狀
      繕本（即109 年6 月12日）作為原告為催告之日（見本院
      卷第89頁送達證書，則原告請求自上開催告日期之翌日即
      109 年6 月13日起至清償日止，按週年利率百分之5 計算
      之利息，為有理由，應予准許。
四、綜上所述，原告主張被告故意以背於善良風俗之方法，侵害
    其配偶之身分法益，情節重大，依民法第184 條第1 項、第
    195 條第3 項、第1 項前段等規定，請求被告給付10萬元精
    神賠償金，及自109 年6 月13日起至清償日止，按年息百分
    之5 計算之利息，是有理由，應予准許；逾此範圍之請求，
    則無理由，均應駁回。
五、本件原告勝訴部分，係就民事訴訟法第389 條第1 項第5 款
    所命給付價額未逾50萬元所為被告敗訴之判決，故依同法第
    389 條第1 項第5 款之規定，自應由本院依職權宣告假執行
    ，故原告陳明願供擔保請准宣告假執行之聲請即無必要，應
    予駁回；至原告敗訴部分，其訴既經駁回，其假執行聲請並
    失所依附，應併予駁回之；被告未陳明如受不利判決願供擔
    保請准宣告免為假執行，本院則依職權酌定相當擔保金額宣
    告之。
六、本件事證已臻明確，兩造其餘之攻擊防禦方法，經審酌後，
    認與判決基礎之事實及結果並無影響，爰不一一贅述，併此
    敘明。
據上論結，本件原告之訴為一部有理由，一部無理由，依民事訴
訟法第79條、（第85條第1 項、第2 項、）第389 條第1 項第5
款、第392 條第2 項，判決如主文。
中    華    民    國   110    年    10    月    8     日
                  民事第一庭    法  官  薛侑倫
以上為正本，係照原本作成。
如不服本判決，應於收受送達後20日內向本院提出上訴書狀，其
未表明上訴理由者，應於提出上訴後20日內向本院補提理由書狀
（均須按他造當事人之人數附繕本）。
如委任律師提起上訴者，應一併繳納上訴審裁判費。
中    華    民    國   110    年    10    月    8     日
                                書記官  沈詩雅